【裁判字號】    99,審聲,314
【裁判日期】    990311
【裁判案由】    聲請定其應執行刑
【裁判全文】
臺灣高雄地方法院刑事裁定             99年度審聲字第314號
公  訴  人  臺灣高雄地方法院檢察署檢察官
受  刑  人  甲○○
上列聲請人因受刑人數罪併罰有二裁判以上，聲請定其應執行之
刑（99年度執聲字第158號），本院裁定如下：
    主  文
甲○○因犯公共危險等貳罪，所處各如附表所示之刑，應執行有
期徒刑捌月，如易科罰金，以銀元佰元即新臺幣玖佰元折算壹
日。
    理  由
一、聲請意旨略以：受刑人甲○○因公共危險等2 罪，先後經判
    決確定如附表所示之刑，應依刑法第53條、第51條第5 款規
    定，定其應執行之刑，爰依刑事訴訟法第477 條第1 項聲請
    裁定等語。
二、按裁判確定前犯數罪者，併合處罰之；有二以上裁判者，依
    第51條之規定，定其應執行刑，刑法第50條、第53條分別定
    有明文。且數罪併罰，分別宣告其罪之刑，宣告多數有期徒
    刑者，於各刑中之最長期以上，各刑合併之刑期以下，定其
    刑期，但不得逾30年，刑法第51條第5 款著有規定。
三、又行為後法律有變更者，適用行為時之法律，但行為後之法
    律有利於行為人者，適用最有利於行為人之法律，刑法第2
    條第1 項定有明文。依刑法第51條定應執行刑時，如係在裁
    判確定前犯數罪，其中一罪在新法施行前者，亦應為新舊法
    比較（最高法院95年第8 次刑事庭會議決議參照）。查受刑
    人犯如附表編號2 所示之罪後，刑法已於民國94年2 月2 日
    修正公布，並於95年7 月1 日施行，茲為本件新舊法比較如
    下：
  (一)修正前刑法第51條第5 款規定：「宣告多數有期徒刑者，於
    各刑中之最長期以上，各刑合併之刑期以下，定其刑期。但
    不得逾20年」；而修正後同款則規定：「宣告多數有期徒刑
    者，於各刑中之最長期以上，各刑合併之刑期以下，定其刑
    期。但不得逾30年」，比較結果以修正前刑法規定較有利於
    行為人。
  (二)修正前刑法第41條第1 項前段規定：「犯最重本刑為5 年以
    下有期徒刑以下之刑之罪，而受6 個月以下有期徒刑或拘役
    之宣告，因身體、教育、職業、家庭之關係或其他正當事由
    ，執行顯有困難者，得以1 元以上3 元以下折算1 日，易科
    罰金」，又易科罰金折算標準，依修正前罰金罰鍰提高標準
    條例第2 條前段規定，就其原定數額提高為100 倍折算1 日
    ，即以銀元100 元以上300 元以下（新臺幣300 元以上900
    元以下）折算為1 日。惟修正後刑法第41條第1 項前段則規
    定：「犯最重本刑為5 年以下有期徒刑以下之刑之罪，而受
    6 個月以下有期徒刑或拘役之宣告者，得以新臺幣1 千元、
    2 千元或3 千元折算1 日，易科罰金」，是修正後規定已將
    易刑折算金額提高；又修正前刑法第41條第2 項規定：「併
    合處罰之數罪，均有前項情形，其應執行之刑逾月者亦同」
    ，修正後刑法第41條第2 項則規定：「前項規定於數罪併罰
    ，其應執行之刑未逾六月者，亦適用之」，比較結果，亦以
    修正前刑法第41條第2 項規定較有利於被告。
  (三)綜上比較結果，仍應依修正前刑法第51條第5 款、第41條第
    1 項前段、第2 項規定，定其應執行之刑暨易科罰金之折算
    標準。
四、查受刑人因公共危險等2 罪，先後經判處如附表所示之刑，
    並分別確定在案，有臺灣高等法院被告前案紀錄表1 份、刑
    事判決書2 份在卷可稽。茲聲請人聲請定應執行之刑，本院
    審核認聲請為正當，爰定如主文所示應執行之刑。又受刑人
    為附表所示犯罪行為時，原刑法第41條第2 項關於：「前項
    （即易科罰金之折算標準）規定於數罪併罰，其應執行之刑
    未逾6 月者，亦適用之」，及相同意旨於98年1 月21日修正
    移列至同條第8 項：「第1 項至第3 項規定於數罪併罰，其
    應執行之刑未逾6 個月者，亦適用之」，並自98年9 月1 日
    起施行之規定，其關於數罪併罰，就數宣告刑均得易科罰金
    而定應執行之刑逾6 個月者，排除適用同條第1 項得易科罰
    金規定部分，於各判決確定後，除經司法院大法官會議釋字
    第662 號解釋宣告自該解釋公布日，即98年6 月19日起失其
    效力，嗣於98年12月15日修正時，並已將同條第8 項修正為
    「第1 項至第4 項及第7 項之規定，於數罪併罰之數罪均得
    易科罰金或易服社會勞動，其應執行之刑逾6 月者，亦適用
    之」，自99年1 月1 日起施行。茲依98年12月30日修正刑法
    施行法第3 條之3 既規定：「刑法第41條及第42條之1 之規
    定，於中華民國98年12月15日刑法修正施行前已裁判確定之
    處罰，未執行或執行未完畢者，亦適用之。」乃法律明定適
    用新法之特別規定，無前開新舊法比較規定之適用，爰併依
    98年12月15日修正公布之刑法第41條第8 項規定，並諭知易
    科罰金之折算標準。
五、爰依刑事訴訟法第477 條第1 項、第220 條，刑法第53條、
    第51條第5 款，裁定如主文。
中    華    民    國    99    年    3     月    11    日
                  刑事第十九庭  法  官  陳松檀
以上正本證明與原本無異。
如不服本裁定，應於收受送達後5 日內向本院提出抗告狀。
中    華    民    國    99    年    3     月    11    日
                                書記官  彭帥雄
 【附表】
┌──────┬───────────┬───────────┐
│編        號│          一          │          二          │
├──────┼───────────┼───────────┤
│罪        名│       公共危險       │       過失致死       │
├──────┼───────────┼───────────┤
│            │                      │     有期徒刑肆月     │
│宣   告   刑│     有期徒刑陸月     │         減為         │
│            │                      │     有期徒刑貳月     │
├──────┼───────────┼───────────┤
│犯 罪 日 期 │      97年11月8日     │      93年7月30日     │
├──────┼───────────┼───────────┤
│偵 查 機 關 │臺灣高雄地方法院檢察署│臺灣高雄地方法院檢察署│
│年 度 案 號 │ 97年度偵字第31947號  │98年度撤緩偵字第154號 │
├─┬────┼───────────┼───────────┤
│最│  法院  │ 臺灣高等法院高雄分院 │   臺灣高雄地方法院   │
│後├────┼───────────┼───────────┤
│事│  案號  │ 98年度交上訴字第19號 │98年度審交簡字第2962號│
│實├────┼───────────┼───────────┤
│審│判決日期│       98.4.20        │        98.11.3       │
├─┼────┼───────────┼───────────┤
│確│  法院  │ 臺灣高等法院高雄分院 │   臺灣高雄地方法院   │
│定├────┼───────────┼───────────┤
│之│  案號  │ 98年度交上訴字第19號 │98年度審交簡字第2962號│
│判├────┼───────────┼───────────┤
│決│確定日期│       98.5.11        │        98.12.7       │
├─┴────┼───────────┼───────────┤
│原執行指揮書│臺灣高雄地方法院檢察署│臺灣高雄地方法院檢察署│
│            │  98年度執字第8372號  │   99年度執字第84號   │
└──────┴───────────┴───────────┘

司法院資訊處製作；財團法人民間司法改革基金會備份。
